臺灣高雄地方法院民事判決
                                    110年度鳳小字第849號
原      告  王秋英  

被      告  丁氏海(DINH THI HAI，越南籍)

訴訟代理人  王智善  
上列當事人間請求損害賠償事件，本院於民國111年2月24日言詞
辯論終結，判決如下：
    主      文
原告之訴駁回。
訴訟費用新臺幣壹仟元由原告負擔。
    事實及理由
一、原告主張：原告之胞弟即訴外人王智善聘雇被告負責看護原
    告與王智善之母親即訴外人王李ＯＯ，王李ＯＯ於民國110年8月
    29日已歿，被告於109年3月19日入住門牌號碼高雄市○○區○○
    路○段00巷00號之王李ＯＯ住所（下稱系爭房屋），原告住所
    即門牌號碼高雄市○○區○○路○段00巷0000號並位於系爭房屋
    對面，原告每天都會前往系爭房屋探望王李ＯＯ，惟被告與原
    告相處不睦，被告時常將系爭房屋反鎖並故意不幫原告開門
    ，原告因而無法進入系爭房屋探望王李ＯＯ，必須找員警到場
    處理，致原告之健康權受侵害，精神上受有痛苦，請求被告
    賠償非財產上損害新臺幣(下同)3萬元。又被告看護王李ＯＯ
    之期間，竊取原告放在系爭房屋2樓房間之床、櫃、衣物、
    書桌、檯燈及音響（下合稱系爭財物），系爭財物價值合計
    2萬元，被告侵害原告之所有權，請求被告賠償原告財產上
    損失2萬元，上開損害賠償金額合計5萬元等語。爰依民法第
    184條第1項前段、第195條提起本件訴訟，並聲明：被告應
    給付原告5萬元。
二、被告則以：被告為越南籍不曾接受過中文教育，經王智善聘
    僱來臺擔任看護王李ＯＯ之工作，其與原告、王李ＯＯ、王智善
    均透過手機翻譯軟體溝通，被告擔任看護工作期間並無重大
    缺失，亦無與原告發生爭執。原告並未舉證被告有竊取系爭
    財物之行為，又王李ＯＯ患有失智症且有走失經驗，被告為避
    免王李ＯＯ再次走失才會將系爭房屋反鎖，原告可以撥打電話
    或以LINE等方式聯繫被告，被告即會開門，被告並無故意不
    幫原告開門等語置辯。並聲明：原告之訴駁回。
三、本院得心證之理由：
(一)按當事人主張有利於己之事實者，就其事實有舉證之責任，
    民事訴訟法第277 條定有明文。次按因故意或過失，不法侵
    害他人之權利者，負損害賠償責任；不法侵害他人之身體、
    健康、名譽、自由、信用、隱私、貞操，或不法侵害其他人
    格法益而情節重大者，被害人雖非財產上之損害，亦得請求
    賠償相當之金額，前二項規定，於不法侵害他人基於父、母
    、子、女或配偶關係之身分法益而情節重大者，準用之，民
    法第184 條第1 項前段、第195 條第1 項、第3 項分別定有
    明文。
(二)查原告主張被告竊取系爭財物侵害原告之所有權之事實，雖
    提出系爭房屋2樓房間照片為證（本院卷第51頁），觀諸前
    開照片僅顯示該房間內無系爭財物，惟無法證明該房間原有
    放置系爭財物且係由被告竊取，原告復未舉證被告有竊取系
    爭財物之行為，難認被告有竊取系爭物品而侵害原告所有權
    之情事。從而，原告依民法第184 條第1 項前段規定請求被
    告賠償2 萬元，自屬無據。
(三)次查原告主張被告時常將系爭房屋反鎖，故意不幫原告開門
    ，致原告無法進入系爭房屋探望母親，必須找員警到場處理
    ，侵害其健康權致精神上受有痛苦，請求被告賠償非財產上
    損害3 萬元之事實，雖提出照片3 張為證（本院卷第43頁）
    。觀諸前開照片固有被告及一名頭戴帽之男子之影像，然前
    開照片影像模糊尚難辨認該名男子是否身著警服而具有員警
    之身分，縱令該名男子為員警，員警是否因原告遭反鎖在系
    爭房屋外之原因而到場處理，尚非無疑，原告復未舉證被告
    有故意不幫原告開門而將原告鎖在系爭房屋外之行為。又王
    李ＯＯ生前患有失智症且時常走失一情，為兩造所不爭執，有
    病症暨失能診斷證明書在卷可稽（本院卷第21、233頁），
    再觀諸王智善於109年5月13日傳送予看護仲介即訴外人李正
    榮之LINE對話紀錄，並稱：昨晚老母走失，弄到凌晨3點多
    ；不用拉，教她用鐵絲把門綁起來。不然晚上都不用睡了等
    語；另負責照顧王李ＯＯ之居家服務人員傳送予王善智之LINE
    對話紀錄，並稱：王先生您好，剛收到姐姐來電告知，下午
    1點多阿嬤自行外出走失，被警察帶回返家，鄰居協助處理
    後因鄰居無您的聯繫方式，所以先與姐姐聯繫，姐姐收到通
    知後，有與您聯繫但您無回電，只好緊急向公司請假返家處
    理等語，有此等對話紀錄在卷可憑（本院卷第221、227頁）
    ，是王李ＯＯ生前患有失智症且經常走失，須家人或被告外出
    尋找，王智善基於保護王李ＯＯ之安全始請被告將系爭房屋以
    鐵絲把門綁起來或反鎖一情，堪以認定。又被告係為避免王
    李ＯＯ再次走失而將系爭房屋反鎖，尚與常情無違，縱認被告
    曾有將系爭房屋反鎖致原告無法立即進入系爭房屋探望王李
    ＯＯ之情事，難認被告主觀上具有故意侵害原告之健康權，原
    告復未舉證被告有何不法侵害原告之健康權且情節重大，原
    告依民法第195 條請求被告賠償非財產上損害3萬元，亦屬
    無據。
四、綜上所述，原告依民法第184條第1項前段、第195條之規定
    ，請求被告給付財產上損害2萬元、非財產上損害3萬元，合
    計5萬元，均無理由，應予駁回。
五、訴訟費用負擔之依據：民事訴訟法第78條規定。
中　　華　　民　　國　　111 　年　　3 　　月　　24　　日
                  鳳山簡易庭  法　 官　藍雅筠　　　　　
以上正本係照原本作成。
民事訴訟法第436條之24第2項：對於本判決之上訴，非以違背法
令為理由，不得為之。
如對本判決上訴，須於判決送達後20日內向本院提出上訴狀，並
須表明原判決所違背之法令及其具體內容與依訴訟資料可認為原
判決有違背法令之具體事實之上訴理由（均須按他造當事人之人
數附繕本）。
中　　華　　民　　國　　111 　年　　3 　　月　　24　　日
                              書記官   蔡毓琦
訴訟費用計算式 裁判費（新臺幣）1,000元 合計            1,000元